【裁判字號】    97,簡上,125
【裁判日期】    970530
【裁判案由】    傷害
【裁判全文】
臺灣臺北地方法院刑事判決             97年度簡上字第125號
上  訴  人  臺灣臺北地方法院檢察署檢察官
被      告  甲○○○
選任辯護人  謝佩玲律師
            薛郁蕙律師
上列上訴人因被告傷害案件，不服本院中華民國97年2月25日97
年度簡字第507號第一審刑事簡易判決（聲請簡易判決處刑案號
：臺灣臺北地方法院檢察署97年度偵字第2055號），提起上訴，
本院管轄第二審之合議庭審理，判決如下︰
    主  文
原判決撤銷。
甲○○○公然侮辱人，處罰金新臺幣參仟元，如易服勞役，以新
臺幣壹仟元折算壹日；又傷害人之身體，處拘役壹拾日，如易科
罰金，以新臺幣壹仟元折算壹日。
    事  實
一、甲○○○前曾住於臺北市○○區○○街175巷27號「愛愛安
    養院」，與現住於該安養院之乙○○早有嫌隙。其於民國96
    年9月27日晚間6時許，至該安養院探視其夫，適於辦公室內
    遇見乙○○，竟基於公然侮辱之犯意，以「臭婊子」、「這
    個臭婊子賣屄都賣爛了，還跟外勞上床，兩三百元都幹」等
    語辱罵乙○○，經乙○○向工作人員申訴時，其復基於傷害
    之犯意，使用輔助行走之助行車推撞乙○○，並緊抓乙○○
    衣服繼續行使暴力行為，致乙○○受有左側前臂挫傷瘀青（
    10X5公分）之傷害。
二、案經乙○○訴請臺北市政府警察局萬華分局報請臺灣臺北地
    方法院檢察署檢察官偵查後聲請簡易判決處刑。
    理  由
一、訊據被告甲○○○矢口否認有何公然侮辱及傷害犯行，辯稱
    伊未辱罵且未以助行車推撞告訴人乙○○，告訴人提出之受
    傷照片之日期與事實不符云云。惟查，上揭犯罪事實，業據
    證人即愛愛安養院服務員林素梅及社工員謝蕙如於警詢及偵
    訊時證述稽詳，復有臺灣省私立臺北仁濟院附設仁濟醫院診
    斷證明書乙紙、告訴人左側前臂受傷之照片1幀在卷可稽，
    核與告訴人之指述相符，應堪認定。至告訴人提出之受傷照
    片3幀其上之攝影日期雖載為「2007/08/21」（即96年8月21
    日），與本案犯罪時間係96年9月27日不符，惟攝影器材上
    之日期未經調整，尚難遽排除證據能力，且告訴人係高齡84
    歲之長者，尚難苛求其能妥善操作構造精密之攝影器材，上
    開照片核與證人林素梅、謝蕙如所述情節一致，當可作為被
    告傷害犯行之證據，被告所辯尚難採信，本案事證明確，被
    告犯行洵堪認定。
二、核被告所為，係犯刑法第309條第1項之公然侮辱及同法第27
    7條第1項之普通傷害罪。查被告係15年11月3日生，有法務
    部戶役政連結作業系統查詢資料1紙在卷可稽，其於本件行
    為時係滿80歲之人，爰依刑法第18條第3項規定減輕其刑。
    又被告所犯上開2罪，犯意各別，行為互殊，應予分論併罰
    。
三、原審論處被告罪刑固非無見，惟查：告訴人指訴其遭被告使
    用輔助行走之助行車推撞並緊抓其衣服，致其膝蓋及腳趾受
    有挫傷瘀青等傷害云云，惟上開仁濟醫院診斷證明書僅載明
    告訴人受有「左側前臂挫傷瘀青10x5公分」等傷害，參以告
    訴人提出之膝蓋、腳趾部位受傷照片2幀，並無告訴人受傷
    之痕跡、樣貌，此外，卷內復查無其他積極事證足認告訴人
    膝蓋、腳趾有何受傷之情，是原審就檢察官聲請逕以簡易判
    決處刑，認被告以助行車推撞告訴人致其膝蓋、腳趾挫傷瘀
    青部分，尚有未合，檢察官起訴此部分與本案前述有罪部分
    為同一傷害犯行，應係單純一罪，爰不另為無罪諭知，併此
    敘明。
四、又上訴意旨認原審量刑過輕云云，惟刑罰之量定屬法院自由
    裁量之職權行使，但仍應審酌刑法第57條所列各款事由及一
    切情狀，為酌量輕重之標準，並非漫無限制，在同一犯罪事
    實與情節，如別無其他加重或減輕之原因，下級法院量定之
    刑，亦無過重或失輕之不當情形，則上級法院對於下級法院
    之職權行使，原則上應予尊重，有最高法院72年臺上字第66
    96號判例及85年度臺上字第2446號裁判要旨可參。本件被告
    所犯係刑法第277條第1項普通傷害及第309條第1項之公然侮
    辱罪名，屬法定刑5年以下有期徒刑之罪，原審之量刑並未
    逾越法定刑的範圍而為刑罰之諭知，原審對被告論罪科刑，
    並無失當，本件尚難認原審判決所量之刑度有何違誤。
五、爰審酌被告因與告訴人爭執而出言辱罵之犯罪動機與犯罪時
    所受刺激、被告行為時係滿80歲之人及其智識程度、告訴人
    所受傷害尚屬輕微，暨被告犯後猶否認犯行、未見悔意之態
    度等一切情狀，就所犯2罪各量處如主文所示之刑，並分別
    諭知易服勞役及易科罰金之折算標準。
據上論斷，應依刑事訴訟法第455條之1第1項、第3項、第369條
第1項中段、第364條、第299條第1項前段，第277條第1項、第30
9條第1項，刑法第41條第1項前段、刑法施行法第1條之1，判決
如主文。
本案經檢察官熊南彰到庭執行職務。
中    華    民    國    97    年    5     月    30    日
                    刑事第三庭  審判長法  官  沈君玲
                                      法  官  詹慶堂
                                      法  官  胡宗淦
以上正本證明與原本無異。
不得上訴。
                                      書記官  許婉如
中    華    民    國    97    年    5     月    30    日
附錄本案論罪科刑法條全文
中華民國刑法第309條：
公然侮辱人者，處拘役或3百元以下罰金。
以強暴犯前項之罪者，處1年以下有期徒刑、拘役或5百元以下罰
金。
中華民國刑法第277條：
傷害人之身體或健康者，處3年以下有期徒刑、拘役或1千元以下
罰金。
犯前項之罪因而致人於死者，處無期徒刑或7年以上有期徒刑；
致重傷者，處3年以上10年以下有期徒刑。


司法院資訊處製作；財團法人民間司法改革基金會備份。
